臺灣高雄地方法院刑事判決　　　　　　　　　　　　　九十三年度訴字第九八二號
　　公　訴　人　臺灣高雄地方法院檢察署檢察官
　　被　　　告　乙○○
右列被告因違反毒品危害防制條例案件，經檢察官提起公訴（九十三年度毒偵字第一
二八六號），被告於本院準備程序進行中，就被訴事實為有罪之陳述，經本院告知簡
式審判程序意旨，並聽取公訴人及被告之意見後，合議裁定由受命法官獨任進行簡式
審判程序審理，本院判決如左：
    主  文
乙○○施用第一級毒品，累犯，處有期徒刑捌月。扣案之第一級毒品海洛因壹包（淨
重零點零捌公克），沒收銷燬之。
    事  實
一、乙○○於民國（下同）七十九年因違反肅清煙毒條例案件，經本院判處應執行有
    期徒刑四年八月確定，於八十二年八月十日假釋出獄，復於假釋中之八十三年間
    再犯施用毒品案，經本院判處應執行有期徒刑三年四月確定，並經法院撤銷先前
    之假釋而應執行殘刑一年十月九日，而於八十四年五月十九日入監執行，並於八
    十六年六月七日縮短刑期假釋出監，復於假釋中再犯施用毒品案，經法院撤銷先
    前之假釋而應執行殘刑二年五月二日，而於八十八年四月二十日入監執行，並於
    九十年七月二十八日縮刑期滿執行完畢。又其施用毒品案件，經台灣高等法院高
    雄分院於八十七年六月九日以八十七年度上訴字第一一四二號裁定送台灣高雄看
    守所附設勒戒所觀察、勒戒後，認有繼續施用毒品之傾向，而由台灣高等法院高
    雄分院於八十七年七月七日以八十七年度上訴字第一一四二號裁定令入戒治處所
    施以強制戒治一年，嗣於八十七年十一月二十一日裁定停止戒治出所；乙○○於
    停止戒治期間，復因施用第一級毒品，經裁定撤銷停止戒治，而再繼續執行戒治
    處分，迄於八十九年一月九日戒治期滿出所並移送他監執行，其於釋放後五年內
    復基於施用毒品之犯意，於九十三年三月七日晚上某時，在甲○○○○路與自強
    路口公園內，以針筒注射之方式施用第一級毒品海洛因，為警於九十三年三月八
    日十八時四十分許，在甲○○○○區○○路與自強路交岔路口處欄檢盤查時，乙
    ○○自動出示其置放於身分證內之第一級毒品海洛因一包（淨重零點零八公克）
    ，並主動向警方表明其之施用毒品犯行，而自首願接受裁判。
二、案經甲○○政府警察局刑警大隊移送台灣高雄地方法院檢察署檢察官偵查起訴。
    理  由
壹、程序部分：本件被告乙○○所犯為死刑、無期徒刑或最輕本刑為三年以上有期徒
    刑以外之罪，其於準備程序中就被訴事實為有罪之陳述，經法官告知簡式審判程
    序之旨，並聽取公訴人之意見後，依刑事訴訟法第二百七十三條之一第一項規定
    ，裁定由受命法官獨任進行簡式審判程序，合先敘明。
貳、實體部分：
一、右揭事實，業據被告於本院審理中坦承不諱，且被告於九十三年三月八日採集之
    尿液，經送請甲○○立凱旋醫院檢驗結果，確呈第一級毒品海洛因代謝後嗎啡之
    陽性反應，此有該院九十三年三月十七日高市凱醫檢字第一六九六號煙毒尿液檢
    驗成績書一份在卷可資為憑，足認被告上開自白確與事實相符，洵堪採為論罪科
    刑之依據。又被告於八十七年間，因施用毒品案件，經裁定送觀察、勒戒後，認
    有繼續施用毒品之傾向，經裁定令入戒治處所施以強制戒治，期間經評定為合格
    ，經裁定停止戒治，所餘戒治期間並付保護管束，期間因被告違反保護保束應遵
    行事項情節重大，經裁定撤銷停止戒治，再令入戒治處所施以強制戒治，並經執
    行強制戒治期滿於八十九年一月九日戒治期滿出所釋放，經台灣高等法院高雄分
    院判決免刑確定，詎被告竟不知悔改，於經強制戒治執行完畢釋放確定後，五年
    內竟再施用第一級毒品海洛因等情，有臺灣高等法院被告全國前案紀錄表、被告
    刑案資料查註紀錄表各一份在卷可稽。此外，前揭扣案之白粉乙包經送驗結果，
    確屬第一級毒品海洛因（淨重零點零八公克）無訛，此有法務部調查局九十三年
    四月一日調科壹字第二二００一六九五二三號鑑定通知書一份在卷可稽，益徵被
    告確有施用第一級毒品海洛因之行為無疑。故此，本件事證明確，被告犯行堪以
    認定。
二、按海洛因係屬毒品危害防制條例第二條第二項第一款所稱之第一級毒品，是被告
    施用海洛因之行為，係犯該條例第十條第一項之施用第一級毒品罪。被告持有第
    一級毒品海洛因，嗣進而施用之，持有之低度行為應為施用之高度行為所吸收，
    不另論罪。又被告於七十九年因違反肅清煙毒條例案件，經本院判處應執行有期
    徒刑四年八月確定，於八十二年八月十日假釋出獄，復於假釋中之八十三年間再
    犯施用毒品案，經本院判處應執行有期徒刑三年四月確定，並經法院撤銷先前之
    假釋而應執行殘刑一年十月九日，而於八十四年五月十九日入監執行，並於八十
    六年六月七日縮短刑期假釋出監，復於假釋中再犯施用毒品案，經法院撤銷先前
    之假釋而應執行殘刑二年五月二日，而於八十八年四月二十日入監執行，並於九
    十年七月二十八日縮刑期滿執行完畢等情，有臺灣高等法院被告全國前案紀錄表
    一份在卷可稽，其受有期徒刑之執行完畢後，五年以內再犯有期徒刑以上之本罪
    ，為累犯，應依法加重其刑。再被告係於九十三年三月八日十八時四十分許，在
    甲○○○○區○○路與自強路交岔路口處欄檢盤查，自動出示第一級毒品海洛因
    乙包（淨重零點零八公克），並於警方未知其有施用毒品犯行前，坦承其有施用
    第一級毒品犯行而願接受裁判一事，業據證人黃泰櫻即甲○○政府警察局保安大
    隊黎明中隊員警於本院審理時證述綦詳（見本院九十三年六月二十九日審判筆錄
    、第九二頁），核與自首要件相符，爰依刑法第六十二條前段規定減輕其刑，並
    先加後減。爰審酌被告前已有施用毒品之不良素行，歷經觀察、勒戒及強制戒治
    程序後，猶施用第一級毒品海洛因，顯見意志不堅，且有失政府制定毒品危害防
    制條例之立法美意，本不宜寬貸，惟念其施用毒品乃自戕一己之身體健康，並具
    有病患性人格之特質，行為本身對社會所造成之危害並非直接、鉅大，且犯後終
    知能坦承犯行等一切情狀，量處如主文所示之刑，以示懲儆。
三、又扣案之白粉屬第一級毒品海洛因，有如前述，應依毒品危害防制條例第十八條
    第一項前段之規定，沒收銷燬之。至於送驗耗費之海洛因部分，既已滅失不存在
    ，自無宣告沒收銷燬之必要，附此敘明。
據上論斷，應依刑事訴訟法第二百七十三條之一第一項、第二百九十九條第一項前段
，毒品危害防制條例第十條第一項、第十八條第一項前段，刑法第十一條、第四十七
條、第六十二條前段，判決如主文。
本案經檢察官郭武義到庭執行職務。
中      華      民      國    九十三    年      六      月     三十     日
                                     臺灣高雄地方法院刑事第九庭
                                         法  官    張  茹  棻
右正本證明與原本無異。
如不服本判決，應於判決送達後十日內，向本院提出上訴狀。
                                         書記官    李  忠  霖
中      華      民      國    九十三    年      七      月      一      日
附錄本案論罪科刑法條全文
毒品危害防制條例第十條第一項
施用第一級毒品者，處六月以上五年以下有期徒刑。
